最高法院刑事判決　　　　　　九十六年度台上字第一七九五號
上　訴　人　甲○○
上列上訴人因違反槍砲彈藥刀械管制條例案件，不服台灣高等法
院中華民國九十五年十二月十九日第二審判決（九十五年度上訴
字第三四三０號，起訴案號：台灣板橋地方法院檢察署九十四年
度偵字第三八０二號），提起上訴，本院判決如下：
    主  文
上訴駁回。
    理  由
按刑事訴訟法第三百七十七條規定，上訴於第三審法院，非以判
決違背法令為理由，不得為之。是提起第三審上訴，應以原判決
違背法令為理由，係屬法定要件。如果上訴理由狀並未依據卷內
訴訟資料，具體指摘原判決不適用何種法則或如何適用不當，或
所指摘原判決違法情事，顯與法律規定得為第三審上訴理由之違
法情形，不相適合時，均應認其上訴為違背法律上之程式，予以
駁回。本件原判決認定上訴人甲○○明知空氣槍及可發射子彈具
有殺傷力之槍枝、子彈，暨槍管等槍砲主要組成零件，均屬槍砲
彈藥刀械管制條例所定之管制物品，非經許可，不得持有，仍基
於概括之犯意，於原判決附表一編號一至編號四所示之時間、地
點，未經許可，先後持有空氣長槍、可發射子彈具有殺傷力之改
造手槍、改造子彈及槍管等槍砲主要組成零件，詳如各該附表所
示，經警先後查獲等情，爰撤銷第一審之判決，改判仍論處上訴
人連續未經許可，持有可發射子彈具有殺傷力之改造手槍（累犯
）罪刑，已敘明其所憑之證據及認定之理由；而以上訴人否認犯
罪所持之辯解為不足採，予以指駁綦詳。所為論敘，俱有卷存之
證據資料可資覆按，從形式上觀察，並無判決違背法令之情形存
在。再，台灣嘉義地方法院檢察署檢察官九十五年度偵字第二０
五一號移送併辦意旨以上訴人未經許可，持有霰彈長槍之槍管等
主要組成零件及制式霰彈，涉有槍砲彈藥刀械管制條例第十二條
第四項、第十三條第四項等罪嫌部分（見第一審卷(二)第二十七頁
至第二十八頁，即第一審判決書附表一編號六所示部分），與本
件科刑部分並無裁判上一罪或實質上一罪關係，非起訴效力所及
，無從併辦，第一審判決及原判決均已論敘翔明（見第一審判決
第四頁第二十七行至第五頁第三行、原判決第五頁第二十五行至
第二十八行）。上訴意旨猶以該併辦部分與起訴部分係屬連續犯
等語，漫就判決內已明白論斷之事項，憑己見任意爭辯，不符第
三審上訴之法定要件。又上訴人之選任辯護人經合法通知，無正
當理由而不到庭，但原審審判長於審判期日，已另行指定公設辯
護人為上訴人辯護，並於判決內予以說明（見原判決第五頁第二
十八行至第三十行），不生辯護人未經到庭而逕行審判之違背法
令問題。上訴意旨指摘之各節，均與法律規定得為第三審上訴理
由之違法情形，不相適合，其上訴為違背法律上之程式，應予駁
回。
據上論結，應依刑事訴訟法第三百九十五條前段，判決如主文。
中　　華　　民　　國　九十六　年　　四　　月   十二　 日
                      最高法院刑事第二庭
                          審判長法官  紀　俊　乾
                                法官  黃　正　興
                                法官  陳　東　誥
                                法官  林　勤　純
                                法官  陳　晴　教
      本件正本證明與原本無異
                                      書  記  官
中　　華　　民　　國　九十六　年　　四　　月   十三   日
                                                      v
